【裁判字號】    99,訴,346
【裁判日期】    990506
【裁判案由】    違反毒品危害防制條例
【裁判全文】
臺灣屏東地方法院刑事判決               99年度訴字第346號
公  訴  人  臺灣屏東地方法院檢察署檢察官
被      告  甲○○
上列被告因違反毒品危害防制條例案件，經檢察官提起公訴（99
年度毒偵字第522 號），茲因被告就被訴事實為有罪之陳述，經
告知簡式審判程序意旨，並聽取公訴人及被告之意見後，本院合
議庭裁定由受命法官獨任依簡式審判程序審理，判決如下：
    主  文
甲○○施用第一級毒品，累犯，處有期徒刑玖月。
    事  實
一、甲○○於民國86年間，因違反槍砲彈藥刀械管制條例等案件
    ，經本院以86年度易字第3042號判決判處有期徒刑1 年、6
    月，應執行有期徒刑1 年3 月確定。88年間因施用毒品案件
    ，經本院以88年度毒聲字第592 號裁定送觀察、勒戒後，認
    有繼續施用毒品之傾向，復經本院以88年度毒聲字第1841號
    裁定令入戒治處所施以強制戒治，於88年9 月3 日入監執行
    ，後經本院以89年度毒聲字第25號裁定停止強制戒治，所餘
    期間付保護管束，於89年1 月25日因接續執行上開徒刑出屏
    東戒治所，移入屏東監獄，89年12月27日因縮短刑期假釋出
    監，所餘刑期交付保護管束，於90年3 月21日保護管束期滿
    ，假釋未撤銷，以已執行論。90年間因竊盜案件，經臺灣高
    等法院高雄分院以89年度上易字第1025號判決判處有期徒刑
    1 年6 月確定。91年間因違反組織犯罪條例案件，經本院以
    91年度訴緝字第2 號判決判處有期徒刑1 年確定；因毀棄損
    壞案件，經臺灣高雄地方法院以90年度易字第3670號判決判
    處有期徒刑3 月確定；因竊盜案件等，分別經臺灣高雄地方
    法院以91年度易字第625 號判決判處有期徒刑8 月確定、本
    院以91年度易字第45號判決判處有期徒刑7 月確定。上開案
    件接續執行，於90年12月16日入監執行，93年11月8 日因縮
    短刑期假釋出監，於94年7 月17日保護管束期滿，假釋未撤
    銷，以已執行論。95年間復因施用毒品案件，經本院以95年
    度毒聲字第173 號裁定送觀察、勒戒後，認有繼續施用毒品
    之傾向，再經本院以95年度毒聲字第351 號裁定令入戒治處
    所強制戒治，於95 年10 月30日入屏東戒治所，96年8 月17
    日因停止戒治處分釋放出監，並經臺灣屏東地方法院檢察署
    檢察官以96年度戒毒偵字第41號處分書為不起訴處分確定。
二、甲○○猶不知悔改，於99年1 月8 日下午6 時許，在屏東縣
    萬丹鄉○○路與萬順路旁，以針筒注射之方式，施用第一級
    毒品海洛因1 次。嗣於99年1 月9 日下午5 時50分許，在屏
    東縣萬丹鄉○○路，因另案通緝為警緝獲，員警發現其手臂
    有新近注射之明顯針孔，經其同意對其採尿送驗，其尿液中
    檢出海洛因代謝後之嗎啡陽性反應。
三、案經屏東縣政府警察局屏東分局報告臺灣屏東地方法院檢察
    署檢察官偵查起訴。
    理  由
一、本件被告所犯係死刑、無期徒刑、最輕本刑為3 年以上有期
    徒刑以外之罪，其於本院準備程序中就前揭被訴事實為有罪
    之陳述，經受命法官告知簡式審判程序之旨，並聽取其與公
    訴人之意見後，本院認無不得或不宜改依簡式審判程序進行
    之處，爰依刑事訴訟法第273 條之1 第1 項、第284 條之1
    ，本院合議庭裁定由受命法官獨任依簡式審判程序審理；又
    簡式審判程序之證據調查，依刑事訴訟法第273 條之2 規定
    ，不受同法第159 條第1 項審判外陳述排除之限制，再被告
    對於卷內之各項證據，亦不爭執證據能力，故卷內所列之各
    項證據，自得作為證據，合先敘明。
二、上揭事實，業據被告甲○○於本院審理時坦承不諱，而被告
    為警所採集之尿液檢體，經送請台灣檢驗科技股份有限公司
    檢驗，結果呈嗎啡陽性反應，有該公司濫用藥物尿液檢驗報
    告1 份在卷可稽。足認被告上開自白顯與事實相符，堪信為
    真實。本件事證明確，被告犯行應可認定。
三、按海洛因係毒品危害防制條例第2 條第2 項第1 款所定之第
    一級毒品，不得非法持有、施用。故核被告甲○○所為，係
    犯毒品危害防制條例第10條第1 項施用第一級毒品罪。又被
    告曾因竊盜案件等，分別經臺灣高雄地方法院以91年度易字
    第625 號判決判處有期徒刑8 月確定、本院以91年度易字第
    45 號 判決判處有期徒刑7 月確定。上開案件接續執行，於
    90年12月16日入監執行，93年11月8 日因縮短刑期假釋出監
    ，於94年7 月17日保護管束期滿，假釋未撤銷，以已執行論
    等情，有臺灣高等法院被告前案紀錄表1 份在卷可按，其於
    5 年以內再故意犯本件有期徒刑以上之罪，依刑法第47 條
    第1 項規定，應論以累犯，並加重其刑。
四、爰審酌被告曾因施用毒品經送觀察勒戒處所施以勒戒後，仍
    未能戒斷其施用毒品之惡習，足見其陷溺已深，惟因施用毒
    品僅係戕害其自己身心並無加害他人，此次施用毒品次數僅
    1 次，且其犯罪後坦承犯行、態度尚稱良好等一切情狀，量
    處如主文所示之刑。
據上論斷，應依刑事訴訟法第273 條之1第1項、第299 條第1 項
前段，毒品危害防制條例第10條第1 項，刑法第11條前段、第47
條第1 項，判決如主文。
本案經檢察官李侑姿到庭執行職務。
中    華    民    國    99    年    5    月    6     日
                  刑事第二庭  法  官  簡光昌
以上正本證明與原本無異。
如不服本判決應於收受判決後10日內向本院提出上訴書狀，並應
敘述具體理由；其未敘述上訴理由者，應於上訴期間屆滿後20日
內向本院補提理由書（均須按他造當事人之人數附繕本）「切勿
逕送上級法院」。
中    華    民    國    99    年    5     月    6     日
                              書記官  黃佳惠
本案論罪科刑法條：
毒品危害防制條例第10條第1項
施用第一級毒品者，處六月以上五年以下有期徒刑。

司法院資訊處製作；財團法人民間司法改革基金會備份。
